臺灣板橋地方法院民事判決　九十一年重訴字第七二二號
　　原　　　告　聯邦商業銀行股份有限公司
　　法定代理人　丁○○
　　訴訟代理人　甲○○
　　　　　　　　丙○○
　　被　　　告　乙○○
右當事人間因刑事附帶民事訴訟，請求侵權行為損害賠償事件，經刑事庭裁定移送前
來（九十年度重附民字第四七號），本院判決如左：
    主    文
被告應給付原告新台幣貳仟柒佰柒拾伍萬仟零伍拾玖元，及自[民國九十年八月九
日起至清償日止，按年息百分之五計算之利息。
訴訟費用由被告負擔。
本判決於原告以新台幣玖佰貳拾陸萬元供擔保後，得假執行。
    事    實
甲、原告方面：
  壹、聲明：求為判決除假執行擔保金額外，如主文所示。
  貳、陳述：
    一、緣被告自民國八十四年六月起即任職原告位於台北縣永和市○○路二二二號
        之雙和分行，擔任放款部門專員，因職務上知悉貸款客戶個人資料，竟基於
        概括犯意，意圖為自己不法之所有，自八十五年四月二十日起至八十九年四
        月八日止，先後偽刻如附表壹所示存款戶名及如附表貳所示保證人之印章，
        並先後於如附表壹所示之時間，冒用如附表壹所示存款戶之名義向原告申請
        開立活期存款帳戶，並偽造如附表壹所示之文書及署押、印文，而連續持偽
        造之存款戶開戶申請暨約定書交付予原告表示欲開立活期存款帳戶而行使之
        ，足以生損害於如附表壹所示之存款戶，再先後於如附表貳所示之時間，偽
        以附表貳所示借款人及保證人名義向原告申請貸款，並偽造如附表貳所示之
        文書及署押、印文，而連續持附表貳所示偽造之文書交付予原告表示欲辦理
        貸款而行使之，致原告誤認係借款人本人申請及保證人連帶保證而陷於錯誤
        ，將如附表貳所示之借款金額（借款展期部分未再另外撥款）分別轉入被告
        所偽開立之借款人所屬如附表壹所示之活期存款帳戶，再由被告領取花用，
        總計詐得款項新台幣（下同）三千三百五十四萬元。嗣因鍾春妹收到原告所
        寄發之對帳單查覺有異，於八十九年四月二十九日前往原告查詢，經原告稽
        查後始悉上情，惟被告仍承前詐欺及偽造私文書之犯意，於八十九年五月二
        日持其代客戶呂理啟所保管之開戶印鑑（帳號：000000000000），在上址在
        取款憑條偽填取款日期、金額一百萬元、盜蓋呂理啟之印文後，持該取款憑
        條交付予原告表示領款而行使之，致原告誤認係存款戶本人領款而陷於錯誤
        ，將一百萬元交付被告。嗣被告於八十九年五月二十二日前往內政部警政署
        刑事警察局自首，而經警循線查扣被告所偽造詹呂玉霞、呂羅經、陳俊廷、
        蔡封淵、詹國松、陳黃月鳳、許陳寶蓮、許國楨、陳淑梅、黃營吉、陳淑英
        、呂明璋（三枚）、孫銘中（二枚）、徐崇貴、章艾薇、陳錫宜、呂禮旺、
        錢儀倩、陳麗鳳、呂文生、呂宗家、林淑暖、簡榮富等人之印章共二十六枚
        及偽以孫銘中、黃榮吉、詹呂玉霞、陳淑英、陳淑梅、錢儀倩、呂宗家、蔡
        封淵、呂銘杰、徐崇貴、林淑暖、許國楨、鍾春妹等人名義所開立之存款帳
        戶存摺共十三本。被告刑事部分業經鈞院以九十年度訴字第六一七號刑事判
        決處被告徒刑在案。
    二、被告上開行為，顯係故意以背於善良風俗之方法，加損害於原告，致原告受
        有損害。被告擅自以前開被害人名義陸續向原告申貸借款額度合計達三千三
        百五十四萬元（詳如附表參之「授信額度欄」所示），經部分清償後，目前
        尚積欠本金共計二千六百七十五萬三千零五十九元（詳如附表參之「現欠餘
        額欄」所示）。另被告遭被害人鍾春妹催討冒貸款項，為償還欠款，擅自於
        取款單上盜蓋被害人呂理啟之印章，並於八十九年五月二日持該偽造之取款
        單向原告詐領存款一百萬元。因被告上開不法行為，原告貸與之款項及被告
        昧領之款項，均非如附表壹所示存款戶名人或附表貳所示保證人所為，對渠
        等不生借貸或清償之效力，無由向渠等求償，僅得向被告求償。爰基於民法
        第一百八十四條第一項後段規定，請求被告賠償如訴之聲明所示金額及法定
        遲延利息。
  參、證據：援用鈞院九十年度訴字第六一七號刑事案件中所提證據。
乙、被告方面：
    被告未於言詞辯論期日到場，亦未提出準備書狀作何聲明或陳述。
    理    由
一、本件被告未於言詞辯論期日到場，核無民事訴訟法第三百八十六條各款所列情形
    ，爰依原告聲請，由其一造辯論而為判決。
二、原告就本金二千六百七十五萬三千零五十九元部分，原請求「自如附表參所示迄
    息日翌日起至清償日，按附表參所示利率計算之利息，並自前開迄息日翌日起六
    個月內，按前開利率百分之十、超逾六個月以上，按前開利率百分之二十計收之
    違約金」，及就本金一百萬元部分，原請求「自八十九年五月二日起至清償日止
    ，按週年利率百分之五計算之法定利息」。嗣經減縮請求為均「自起訴狀繕本送
    達翌日起至清償日止，按年息百分之五計算之利息」，經核無不合，應予准許。
三、本件原告主張被告於前揭時間、地點，連續以偽造文書、行使偽造文書方式，而
    向原告詐欺取財，其顯係故意以背於善良風俗方式，加損害於原告，致原告受有
    如訴之聲明所示金額之損害，刑事部份，業經本院九十年度訴字第六一七號刑事
    判決確定。經本院調取該刑事案卷查閱結果，確經被告於警訊、偵查及刑事案件
    審理時供承在卷，核與被害人孫銘中、黃營吉、詹呂玉霞、陳淑英、盧慧綺、陳
    淑梅、陳麗鳳、錢儀倩、呂宗家、蔡封淵、呂銘杰、徐崇貴、陳竣庭、章詠淇、
    林淑暖、許國楨、鍾春妹、呂明璋、呂文臨及呂理啟之指述情節，與證人劉永基
    即聯邦銀行經理、丙○○即聯邦銀行副理之證述情節相符，並有聯邦銀行檢送如
    附表貳所示之借據、借款展期約定書、借款契約書及附表壹所示存戶之存款戶開
    戶申請暨約定書、存款印鑑卡附於前開刑事卷可稽，復有被告所偽造詹呂玉霞、
    呂羅經、陳俊廷、蔡封淵、詹國松、陳黃月鳳、許陳寶蓮、許國楨、陳淑梅、黃
    營吉、陳淑英、呂明璋（三枚）、孫銘中（二枚）、徐崇貴、章艾薇、陳錫宜、
    呂禮旺、錢儀倩、陳麗鳳、呂文生、呂宗家、林淑暖、簡榮富等人之印章共二十
    六枚及被告偽以孫銘中、黃榮吉、詹呂玉霞、陳淑英、陳淑梅、錢儀倩、呂宗家
    、蔡封淵、呂銘杰、徐崇貴、林淑暖、許國楨、鍾春妹等人名義所開立之存款帳
    戶存摺共十三本扣案可證。且原告主張其受有如附表參之「現欠餘額欄」所示合
    計二千六百七十五萬三千零五十九元，及一百萬元之損害。被告對於原告主張之
    事實，已於相當時期受合法之通知，而於言詞辯論期日不到場，亦未提出準備書
    狀爭執，依民事訴訟法第二百八十條第三項前段規定，視同自認。是原告主張之
    事實，堪信為真實。
四、按因故意或過失，不法侵害他人之權利者，負損害賠償責任。故意以背於善良風
    俗之方法，加損害於他人者亦同，民法第一百八十四條第一項定有明文。被告故
    意以前揭背於善良風俗之方法，不法侵害原告，既經認定，依法自應負賠償責任
    。從而，原告基於侵權行為之法律關係，請求被告賠償二千七百七十五萬三千零
    五十九元，及自起訴狀繕本送達被告翌日即九十年八月九日起至清償日止，按年
    息百分之五計算之法定遲延利息，為有理由，應予准許。
五、原告陳明願供擔保，聲請宣告假執行，經核無不合，爰酌定相當之擔保金額宣告
    之。
六、結論：原告之訴為有理由，依民事訴訟法第三百八十五條第一項前段、第七十八
    條、第三百九十條第二項，判決如主文。
中　　　華　　　民　　　國　　九十一　　年　　　一　　　月　　　二　　　日
                                臺灣板橋地法院民事第四庭
~B法　　　官　陳翠琪
右為正本，係照原本作成。
如對本判決上訴，須於判決送達後廿日內向本院提出上訴狀
中　　　華　　　民　　　國　　九十一　　年　　　一　　　月　　　二　　　日
~B法院書記官　陳蒼仁
附表壹：
┌──┬────┬──────┬─────┬──────┬───────┐
│編號│活期儲蓄│偽開戶時間  │帳號      │偽造之文書  │偽造署押、印文│
│    │存款戶名│            │          │            │之種類及數量  │
├──┼────┼──────┼─────┼──────┼───────┤
│一  │詹呂玉霞│八十五年四月│0000000000│存款戶開戶申│在上開約定書上│
│    │        │二十日（並申│82        │請暨約定書  │偽造詹呂玉霞之│
│    │        │請金融卡）  │          │            │署名二枚及印文│
│    │        │            │          │            │二枚，並在存款│
│    │        │            │          │            │印鑑卡上偽造詹│
│    │        │            │          │            │呂玉霞之署名二│
│    │        │            │          │            │枚及印文二枚。│
├──┼────┼──────┼─────┼──────┼───────┤
│二  │盧慧綺  │八十五年十二│0000000000│存款戶開戶申│在上開約定書上│
│    │        │月二十一日  │95        │請暨約定書  │偽造盧慧綺之署│
│    │        │            │          │            │名一枚及印文一│
│    │        │            │          │            │枚，並在存款印│
│    │        │            │          │            │鑑卡上偽造盧慧│
│    │        │            │          │            │綺之署名二枚及│
│    │        │            │          │            │印文二枚。    │
├──┼────┼──────┼─────┼──────┼───────┤
│三  │呂文臨  │八十六年四月│0000000000│存款戶開戶申│在上開約定書上│
│    │        │二十二日（並│35        │請暨約定書  │偽造呂文臨之署│
│    │        │申請金融卡）│          │            │名二枚及印文二│
│    │        │            │          │            │枚，並在存款印│
│    │        │            │          │            │鑑卡上偽造呂文│
│    │        │            │          │            │臨之署名二枚及│
│    │        │            │          │            │印文二枚。    │
├──┼────┼──────┼─────┼──────┼───────┤
│四  │孫銘中  │八十六年七月│0000000000│存款戶開戶申│在上開約定書上│
│    │        │十九日      │23        │請暨約定書  │偽造孫銘中之署│
│    │        │            │          │            │名一枚及印文一│
│    │        │            │          │            │枚，並在存款印│
│    │        │            │          │            │鑑卡上偽造孫銘│
│    │        │            │          │            │中之署名二枚及│
│    │        │            │          │            │印文二枚。    │
├──┼────┼──────┼─────┼──────┼───────┤
│五  │陳麗鳳  │八十六年七月│0000000000│存款戶開戶申│在上開約定書上│
│    │        │二十八日（並│90        │請暨約定書  │偽造陳麗鳳之署│
│    │        │申請金融卡）│          │            │名二枚及印文二│
│    │        │            │          │            │枚，並在存款印│
│    │        │            │          │            │鑑卡上偽造陳麗│
│    │        │            │          │            │鳳之署名二枚及│
│    │        │            │          │            │印文二枚。    │
├──┼────┼──────┼─────┼──────┼───────┤
│六  │呂宗家  │八十六年七月│0000000000│存款戶開戶申│在上開約定書上│
│    │        │三十一日（並│19        │請暨約定書  │偽造呂宗家之署│
│    │        │申請金融卡）│          │            │名二枚及印文二│
│    │        │            │          │            │枚，並在存款印│
│    │        │            │          │            │鑑卡上偽造呂宗│
│    │        │            │          │            │家之署名二枚及│
│    │        │            │          │            │印文二枚。    │
├──┼────┼──────┼─────┼──────┼───────┤
│七  │陳俊廷（│八十六年九月│0000000000│存款戶開戶申│在上開約定書上│
│    │更為陳竣│四日        │41        │請暨約定書  │偽造陳俊廷之署│
│    │庭）    │            │          │            │名一枚及印文一│
│    │        │            │          │            │枚，並在存款印│
│    │        │            │          │            │鑑卡上偽造陳俊│
│    │        │            │          │            │廷之署名二枚及│
│    │        │            │          │            │印文二枚。    │
├──┼────┼──────┼─────┼──────┼───────┤
│八  │錢儀倩  │八十六年十一│0000000000│存款戶開戶申│在上開約定書上│
│    │        │月十四日（並│89        │請暨約定書  │偽造錢儀倩之署│
│    │        │申請金融卡）│          │            │名二枚及印文二│
│    │        │            │          │            │枚，並在存款印│
│    │        │            │          │            │鑑卡上偽造錢儀│
│    │        │            │          │            │倩之署名二枚及│
│    │        │            │          │            │印文二枚。    │
├──┼────┼──────┼─────┼──────┼───────┤
│九  │林淑暖  │八十六年十二│0000000000│存款戶開戶申│在上開約定書上│
│    │        │月九日      │06        │請暨約定書  │偽造林淑暖之署│
│    │        │            │          │            │名一枚及印文一│
│    │        │            │          │            │枚，並在存款印│
│    │        │            │          │            │鑑卡上偽造林淑│
│    │        │            │          │            │暖之署名二枚及│
│    │        │            │          │            │印文二枚。    │
├──┼────┼──────┼─────┼──────┼───────┤
│十  │黃榮吉  │八十七年二月│0000000000│存款戶開戶申│在上開約定書上│
│    │        │十二日      │21        │請暨約定書  │偽造黃榮吉之署│
│    │        │            │          │            │名一枚及印文一│
│    │        │            │          │            │枚，並在存款印│
│    │        │            │          │            │鑑卡上偽造黃榮│
│    │        │            │          │            │吉之署名二枚及│
│    │        │            │          │            │印文二枚。    │
├──┼────┼──────┼─────┼──────┼───────┤
│十一│章艾薇（│八十七年四月│0000000000│存款戶開戶申│在上開約定書上│
│    │更名為章│二十二日（並│11        │請暨約定書  │偽造章艾薇之署│
│    │詠淇）  │申請金融卡）│          │            │名二枚及印文二│
│    │        │            │          │            │枚，並在存款印│
│    │        │            │          │            │鑑卡上偽造章艾│
│    │        │            │          │            │薇之署名二枚及│
│    │        │            │          │            │印文二枚。    │
├──┼────┼──────┼─────┼──────┼───────┤
│十二│呂銘杰  │八十七年五月│0000000000│存款戶開戶申│在上開約定書上│
│    │        │五日（並申請│16        │請暨約定書  │偽造呂銘杰之署│
│    │        │金融卡）    │          │            │名二枚及印文二│
│    │        │            │          │            │枚，並在存款印│
│    │        │            │          │            │鑑卡上偽造呂銘│
│    │        │            │          │            │杰之署名二枚及│
│    │        │            │          │            │印文二枚。    │
├──┼────┼──────┼─────┼──────┼───────┤
│十三│徐崇貴  │八十七年五月│0000000000│存款戶開戶申│在上開約定書上│
│    │        │十五日（並申│72        │請暨約定書  │偽造徐崇貴之署│
│    │        │請金融卡）  │          │            │名二枚及印文二│
│    │        │            │          │            │枚，並在存款印│
│    │        │            │          │            │鑑卡上偽造徐崇│
│    │        │            │          │            │貴之署名二枚及│
│    │        │            │          │            │印文二枚。    │
├──┼────┼──────┼─────┼──────┼───────┤
│十四│呂明璋  │八十七年七月│0000000000│存款戶開戶申│在上開約定書上│
│    │        │十七日      │61        │請暨約定書  │偽造呂明璋之署│
│    │        │            │          │            │名一枚及印文一│
│    │        │            │          │            │枚，並在存款印│
│    │        │            │          │            │鑑卡上偽造呂明│
│    │        │            │          │            │璋之署名二枚及│
│    │        │            │          │            │印文二枚。    │
├──┼────┼──────┼─────┼──────┼───────┤
│十五│陳淑梅  │八十八年二月│0000000000│存款戶開戶申│在上開約定書上│
│    │        │五日（並申請│35        │請暨約定書  │偽造陳淑梅之署│
│    │        │金融卡）    │          │            │名二枚及印文二│
│    │        │            │          │            │枚，並在存款印│
│    │        │            │          │            │鑑卡上偽造陳淑│
│    │        │            │          │            │梅之署名二枚及│
│    │        │            │          │            │印文二枚。    │
├──┼────┼──────┼─────┼──────┼───────┤
│十六│陳淑英  │八十八年三月│0000000000│存款戶開戶申│在上開約定書上│
│    │        │二十三日    │61        │請暨約定書  │偽造陳淑英之署│
│    │        │            │          │            │名一枚及印文一│
│    │        │            │          │            │枚，並在存款印│
│    │        │            │          │            │鑑卡上偽造陳淑│
│    │        │            │          │            │英之署名二枚及│
│    │        │            │          │            │印文二枚。    │
├──┼────┼──────┼─────┼──────┼───────┤
│十七│許國楨  │八十八年五月│0000000000│存款戶開戶申│在上開約定書上│
│    │        │二十七日（並│74        │請暨約定書  │偽造許國楨之署│
│    │        │申請金融卡）│          │            │名二枚及印文二│
│    │        │            │          │            │枚，並在存款印│
│    │        │            │          │            │鑑卡上偽造許國│
│    │        │            │          │            │楨之署名二枚及│
│    │        │            │          │            │印文二枚。    │
├──┼────┼──────┼─────┼──────┼───────┤
│十八│鍾春妹  │八十八年十二│0000000000│存款戶開戶申│在上開約定書上│
│    │        │月四日（並申│10        │請暨約定書  │偽造鍾春妹之署│
│    │        │請金融卡）  │          │            │名二枚及印文二│
│    │        │            │          │            │枚，並在存款印│
│    │        │            │          │            │鑑卡上偽造鍾春│
│    │        │            │          │            │妹之署名二枚及│
│    │        │            │          │            │印文二枚。    │
├──┼────┼──────┼─────┼──────┼───────┤
│十九│蔡封淵  │八十九年四月│0000000000│存款戶開戶申│在上開約定書上│
│    │        │八日        │31        │請暨約定書  │偽造蔡封淵之署│
│    │        │            │          │            │名一枚及印文一│
│    │        │            │          │            │枚，並在存款印│
│    │        │            │          │            │鑑卡上偽造蔡封│
│    │        │            │          │            │淵之署名二枚及│
│    │        │            │          │            │印文二枚。    │
└──┴────┴──────┴─────┴──────┴───────┘
附表貳  ：
┌─┬────┬────┬───┬─────┬─────┬───────┐
│編│借款人  │保證人  │偽  造│偽造之文書│借款金額（│偽造署押、印文│
│號│        │        │時  間│          │新台幣）（│之種類及數    │
│  │        │        │      │          │及借款期限│              │
│  │        │        │      │          │）        │              │
├─┼────┼────┼───┼─────┼─────┼───────┤
│１│詹呂玉霞│詹國松  │八十五│借據      │三十五萬元│詹呂玉霞之署名│
│  │        │呂國經  │年四月│          │（自八十五│二枚及印文八枚│
│  │        │        │二十六│          │年四月二十│、詹國松之署名│
│  │        │        │日    │          │六日至九十│二枚及印文二枚│
│  │        │        │      │          │二年四月二│、呂羅經之署名│
│  │        │        │      │          │十六日）  │二枚及印文二枚│
│  │        │        │      │          │          │。            │
│  │        │        ├───┼─────┼─────┼───────┤
│  │        │        │八十五│借據      │一百萬元（│詹呂玉霞之署名│
│  │        │        │年十月│          │自八十五年│一枚及印文七枚│
│  │        │        │二十四│          │十月二十四│、詹國松之署名│
│  │        │        │日    │          │日至八十六│一枚及印文一枚│
│  │        │        │      │          │年十月二十│、呂羅經之署名│
│  │        │        │      │          │四日）    │一枚及印文一枚│
│  │        │        │      │          │          │。            │
│  │        │        ├───┼─────┼─────┼───────┤
│  │        │        │八十七│借款展期約│就右列金額│詹呂玉霞之署名│
│  │        │        │年十一│定書（就右│借款期限展│一枚及印文一枚│
│  │        │        │月二十│列借款展期│期至九十二│、詹國松之署名│
│  │        │        │一日  │）        │年十月二十│一枚及印文一枚│
│  │        │        │      │          │四日      │、呂羅經之署名│
│  │        │        │      │          │          │一枚及印文一枚│
│  │        │        │      │          │          │。            │
│  │        │        ├───┼─────┼─────┼───────┤
│  │        │        │八十九│借款契約書│一百二十萬│詹呂玉霞之署名│
│  │        │        │年三月│          │元（自八十│四枚及印文六枚│
│  │        │        │十六日│          │九年三月二│、詹國松之署名│
│  │        │        │      │          │十日至九十│三枚及印文五枚│
│  │        │        │      │          │六年三月二│、呂羅經之署名│
│  │        │        │      │          │十日）    │三枚及印文五枚│
│  │        │        │      │          │          │。            │
├─┼────┼────┼───┼─────┼─────┼───────┤
│２│盧慧綺  │        │八十五│借據      │一百萬元（│盧慧綺之署名二│
│  │        │        │年十二│          │自八十五年│枚及印文八枚。│
│  │        │        │月二十│          │十二月二十│              │
│  │        │        │四日  │          │四日至九十│              │
│  │        │        │      │          │二年十二月│              │
│  │        │        │      │          │二十四日）│              │
├─┼────┼────┼───┼─────┼─────┼───────┤
│３│呂文臨  │呂明璋  │八十六│借據      │一百萬元（│呂文臨之署名一│
│  │        │        │年四月│          │自八十六年│枚及印文三枚、│
│  │        │        │二十二│          │四月二十二│呂明璋之署名一│
│  │        │        │日    │          │日至八十七│枚及印文三枚。│
│  │        │        │      │          │年四月二十│              │
│  │        │        │      │          │二日）    │              │
│  │        │        ├───┼─────┼─────┼───────┤
│  │        │        │八十七│借款展期約│就右列金額│呂文臨之署名一│
│  │        │        │年五月│定書（就右│借款期限展│枚及印文二枚、│
│  │        │        │二十日│列借據展期│期至九十三│呂明璋之署名一│
│  │        │        │      │）        │年四月二十│枚及印文二枚。│
│  │        │        │      │          │二日      │              │
│  │        │        ├───┼─────┼─────┼───────┤
│  │        │        │八十七│借據      │一百六十萬│呂文臨之署名二│
│  │        │        │年七月│          │元（自八十│枚及印文五枚、│
│  │        │        │六日  │          │七年七月六│呂明璋之署名二│
│  │        │        │      │          │日至九十四│枚及印文五枚。│
│  │        │        │      │          │年七月六日│              │
│  │        │        │      │          │）        │              │
├─┼────┼────┼───┼─────┼─────┼───────┤
│４│孫銘中  │陳俊廷  │八十六│借據      │一百萬元（│孫銘中之署名一│
│  │        │        │年七月│          │自八十六年│枚及印文二枚、│
│  │        │        │十九日│          │七月十九日│陳俊廷之署名一│
│  │        │        │      │          │至八十七年│枚及印文一枚。│
│  │        │        │      │          │七月十九日│              │
│  │        │        │      │          │）        │              │
│  │        │        ├───┼─────┼─────┼───────┤
│  │        │        │八十七│借款展期約│就右列金額│孫銘中之署名一│
│  │        │        │年七月│定書（就右│借款期限展│枚及印文三枚、│
│  │        │        │二十三│列借款展期│期至九十三│陳俊廷之署名一│
│  │        │        │日    │）        │年七月十九│枚及印文三枚。│
│  │        │        │      │          │日        │              │
├─┼────┼────┼───┼─────┼─────┼───────┤
│５│陳麗鳳  │孫明仁  │八十六│借據      │一百萬元（│陳麗鳳之署名一│
│  │        │        │年七月│          │自八十六年│枚及印文二枚、│
│  │        │        │二十八│          │七月二十八│孫明仁之署名一│
│  │        │        │日    │          │日至八十七│枚及印文二枚。│
│  │        │        │      │          │年七月二十│              │
│  │        │        │      │          │八日）    │              │
│  │        │        ├───┼─────┼─────┼───────┤
│  │        │        │八十七│借據      │一百萬元（│陳麗鳳之署名二│
│  │        │        │年六月│          │自八十七年│枚及印文四枚、│
│  │        │        │三日  │          │六月三日至│孫明仁之署名二│
│  │        │        │      │          │九十四年六│枚及印文四枚。│
│  │        │        │      │          │月三日    │              │
│  │        │        ├───┼─────┼─────┼───────┤
│  │        │        │八十七│借據      │一百七十萬│陳麗鳳之署名二│
│  │        │        │年六月│          │元（自八七│枚及印文三枚、│
│  │        │        │十八日│          │十年六月十│孫明仁之署名二│
│  │        │        │      │          │八日至九十│枚及印文三枚。│
│  │        │        │      │          │四年六月十│              │
│  │        │        │      │          │八日）    │              │
│  │        │        ├───┼─────┼─────┼───────┤
│  │        │        │八十七│借據      │一百萬元（│陳麗鳳之署名二│
│  │        │        │年六月│          │自八十七年│枚及印文三枚、│
│  │        │        │二十三│          │六月二十三│孫明仁之署名二│
│  │        │        │日    │          │日至九十四│枚及印文三枚。│
│  │        │        │      │          │年六月二十│              │
│  │        │        │      │          │三日）    │              │
├─┼────┼────┼───┼─────┼─────┼───────┤
│６│呂宗家  │呂禮旺  │八十六│借據      │八十萬元（│呂宗家之署名一│
│  │        │        │年七月│          │自八十六年│枚及印文二枚、│
│  │        │        │三十一│          │七月三十一│呂禮旺之署名一│
│  │        │        │日    │          │日至九十一│枚及印文二枚。│
│  │        │        │      │          │年七月三十│              │
│  │        │        │      │          │一日）    │              │
│  │        │        ├───┼─────┼─────┼───────┤
│  │        │        │八十七│借據      │二十萬元（│呂宗家之署名一│
│  │        │        │年八月│          │自八十七年│枚及印文四枚、│
│  │        │        │二十八│          │八月二十八│呂禮旺之署名一│
│  │        │        │日    │          │日至八十七│枚及印文四枚。│
│  │        │        │      │          │年九月二十│              │
│  │        │        │      │          │八日）    │              │
│  │        │        ├───┼─────┼─────┼───────┤
│  │        │        │八十七│借款展期約│就右列金額│呂宗家之署名及│
│  │        │        │年十月│定書（就右│借款期限展│印文各一枚、呂│
│  │        │        │二十二│列借款展期│期至九十四│禮旺之署名及印│
│  │        │        │日    │）        │年八月二十│文各一枚。    │
│  │        │        │      │          │八日      │              │
├─┼────┼────┼───┼─────┼─────┼───────┤
│７│陳俊廷（│孫銘中  │八十六│借據      │一百萬元（│陳俊廷之署名一│
│  │更名為陳│        │年九月│          │自八十六年│枚及印文三枚、│
│  │竣庭）  │        │四日  │          │九月四日至│孫銘中之署名一│
│  │        │        │      │          │八十七年九│枚及印文三枚。│
│  │        │        │      │          │月四日）  │              │
│  │        │        ├───┼─────┼─────┼───────┤
│  │        │        │八十七│借款展期約│就右列金額│陳俊廷之署名一│
│  │        │        │年九月│定書（就右│借款期限展│枚及印文四枚、│
│  │        │        │四日  │列借款展期│期至九十三│孫銘中之署名一│
│  │        │        │      │）        │年九月四日│枚及印文四枚。│
├─┼────┼────┼───┼─────┼─────┼───────┤
│８│錢儀倩  │呂文生  │八十六│借據      │一百萬元（│錢儀倩之署名一│
│  │        │        │年十一│          │自八十六年│枚及印文四枚、│
│  │        │        │月十五│          │十一月十五│呂文生之署名一│
│  │        │        │日    │          │日至八十七│枚及印文四枚。│
│  │        │        │      │          │年十一月十│              │
│  │        │        │      │          │五日）    │              │
│  │        │        ├───┼─────┼─────┼───────┤
│  │        │        │八十七│借款展期約│就右列金額│錢儀倩之署名一│
│  │        │        │年十一│定書（就右│借款期限展│枚及印文三枚、│
│  │        │        │月二十│列借據展期│期至九十一│呂文生之署名一│
│  │        │        │六日  │）        │年一月十五│枚及印文三枚。│
│  │        │        │      │          │日        │              │
├─┼────┼────┼───┼─────┼─────┼───────┤
│９│林淑暖  │陳錫宜  │八十六│借據      │七十五萬元│林淑暖之署名一│
│  │        │        │年十二│          │（自八十六│枚及印文四枚、│
│  │        │        │月九日│          │年十二月九│陳錫宜之署名一│
│  │        │        │      │          │日至八十七│枚及印文四枚。│
│  │        │        │      │          │年三月九日│              │
│  │        │        │      │          │）        │              │
│  │        │        ├───┼─────┼─────┼───────┤
│  │        │        │八十七│借款展期約│就右列金額│林淑暖之署名一│
│  │        │        │年三月│定書（就右│借款期限展│枚及印文三枚、│
│  │        │        │二十三│列借款展期│期至九十三│陳錫宜之署名一│
│  │        │        │日    │）        │年十二月九│枚及印文三枚。│
│  │        │        │      │          │日        │              │
├─┼────┼────┼───┼─────┼─────┼───────┤
│１０│黃榮吉  │黃榮富  │八十七│借據      │一百萬元（│黃榮吉之署名一│
│  │        │簡隆富  │年二月│          │自八十七年│枚及印文三枚、│
│  │        │        │十二日│          │二月十二日│黃榮富之署名一│
│  │        │        │      │          │至八十八年│枚及印文三枚、│
│  │        │        │      │          │二月十二日│簡隆富之署名一│
│  │        │        │      │          │）        │枚及印文三枚。│
│  │        │        │      │          │          │              │
│  │        │        ├───┼─────┼─────┼───────┤
│  │        │        │八十八│借款展期約│就右列金額│黃榮吉之署名一│
│  │        │        │年二月│定書（就右│借款期限展│枚印文八枚、黃│
│  │        │        │十二日│列借款展期│期至八十九│榮富之署名一枚│
│  │        │        │      │）        │年二月十二│及印文四枚、簡│
│  │        │        │      │          │日        │隆富之署名一枚│
│  │        │        │      │          │          │及印文五枚。  │
├─┼────┼────┼───┼─────┼─────┼───────┤
││章艾薇（│        │八十七│借款契約書│二十四萬元│章艾薇之署名二│
│  │更名為章│        │年四月│          │          │枚及印文三枚。│
│  │詠淇）  │        │二十二│          │          │              │
│  │        │        │日    │          │          │              │
├─┼────┼────┼───┼─────┼─────┼───────┤
││呂銘杰  │呂明達  │八十七│借據      │一百萬元（│呂銘杰之署名一│
│  │        │        │年五月│          │自八十七年│枚及印文三枚、│
│  │        │        │五日  │          │五月五日至│呂明達之署名一│
│  │        │        │      │          │八十八年五│枚及印文三枚。│
│  │        │        │      │          │月五日）  │              │
│  │        │        ├───┼─────┼─────┼───────┤
│  │        │        │八十八│借款展期約│就右列金額│呂銘杰之署名一│
│  │        │        │年五月│定書 （就 │借款期限展│枚及印文二枚、│
│  │        │        │四日  │右列借款展│期至八十九│呂明達之署名一│
│  │        │        │      │期）      │年五月五日│枚及印文二枚。│
├─┼────┼────┼───┼─────┼─────┼───────┤
││徐崇貴  │呂明璋  │八十七│借據      │一百萬元（│徐崇貴之署名一│
│  │        │        │年五月│          │自八十七年│枚及印文三枚、│
│  │        │        │十六日│          │五月十六日│呂明璋之署名一│
│  │        │        │      │          │至八十七年│枚及印文三枚。│
│  │        │        │      │          │八月十六日│              │
│  │        │        │      │          │）        │              │
│  │        │        ├───┼─────┼─────┼───────┤
│  │        │        │八十七│借款展期約│就右列金額│徐崇貴之署名一│
│  │        │        │年八月│定書（就右│借款期限展│枚及印文四枚、│
│  │        │        │二十八│列借款展期│期至九十四│呂明璋之署名一│
│  │        │        │日    │）        │年五月十六│枚及印文六枚。│
│  │        │        │      │          │日        │              │
├─┼────┼────┼───┼─────┼─────┼───────┤
││呂明璋  │        │八十七│借據      │三百萬元（│呂明璋之署名二│
│  │        │        │年八月│          │自八十七年│枚及印文五枚。│
│  │        │        │三日  │          │八月三日至│              │
│  │        │        │      │          │九十四年八│              │
│  │        │        │      │          │月三日）  │              │
├─┼────┼────┼───┼─────┼─────┼───────┤
││陳淑梅  │陳淑英  │八十八│借據      │一百萬元（│陳淑梅之署名二│
│  │        │陳黃月鳳│年二月│          │自八十八年│枚及印文四枚、│
│  │        │        │九日  │          │二月九日至│陳淑英之署名二│
│  │        │        │      │          │九十五年二│枚及印文四枚、│
│  │        │        │      │          │月九日）  │陳黃月鳳之署名│
│  │        │        │      │          │          │二枚及印文四枚│
│  │        │        │      │          │          │。            │
├─┼────┼────┼───┼─────┼─────┼───────┤
││陳淑英  │陳淑梅  │八十八│借據      │八十萬元（│陳淑英之署名二│
│  │        │陳黃月鳳│年三月│          │自八十八年│枚及印文五枚、│
│  │        │        │二十六│          │三月二十六│陳淑梅之署名二│
│  │        │        │日    │          │日至九十五│枚及印文五枚、│
│  │        │        │      │          │年三月二十│陳黃月鳳之署名│
│  │        │        │      │          │六日）    │二枚及印文五枚│
│  │        │        │      │          │          │。            │
├─┼────┼────┼───┼─────┼─────┼───────┤
││許國楨  │許陳寶蓮│八十八│借據      │二百萬元（│許國楨之署名二│
│  │        │        │年五月│          │自八十八年│枚及印文五枚、│
│  │        │        │二十八│          │五月二十八│許陳寶蓮之署名│
│  │        │        │日    │          │日至九十五│二枚及印文五枚│
│  │        │        │      │          │年五月二十│。            │
│  │        │        │      │          │八日）    │              │
│  │        │        ├───┼─────┼─────┼───────┤
│  │        │        │八十八│借款契約書│二百萬元（│許國楨之署名四│
│  │        │        │年九月│          │自八十八年│枚及印文十枚、│
│  │        │        │十三日│          │九月十六日│許陳寶蓮之署名│
│  │        │        │      │          │至九十五年│三枚及印文九枚│
│  │        │        │      │          │九月十六日│。            │
│  │        │        │      │          │）        │              │
│  │        │        ├───┼─────┼─────┼───────┤
│  │        │        │八十八│借款契約書│九十萬元（│許國楨之署名四│
│  │        │        │年十二│          │自八十八年│枚及印文十枚、│
│  │        │        │月二十│          │十二月二十│許陳寶蓮之署名│
│  │        │        │一日  │          │四日起）  │三枚及印文九枚│
│  │        │        │      │          │          │。            │
├─┼────┼────┼───┼─────┼─────┼───────┤
││鍾春妹  │林阿淼  │八十八│借款契約書│一百萬元（│鍾春妹之署名四│
│  │        │        │年十二│          │自八十八年│枚及印文七枚、│
│  │        │        │月八日│          │十二月十三│林阿淼之署名三│
│  │        │        │      │          │日至起）  │枚及印文六枚。│
│  │        │        │      │          │月五日）  │              │
├─┼────┼────┼───┼─────┼─────┼───────┤
││蔡封淵  │陳麗鳳  │八十九│借款契約書│四百萬元（│蔡封淵之署名四│
│  │        │        │年四月│          │自八十九年│枚及印文八枚、│
│  │        │        │七日  │          │四月十日至│陳麗鳳之署名三│
│  │        │        │      │          │九十六年四│枚及印文八枚。│
│  │        │        │      │          │月十日）  │              │
└─┴────┴────┴───┴─────┴─────┴───────┘
